【裁判字號】    92,抗,36
【裁判日期】    920605
【裁判案由】    毀損
【裁判全文】
臺灣高等法院花蓮分院刑事裁定                        九十二年度抗字第三六號
    抗  告  人
    即 自 訴人  乙○○
    被      告  甲○○
                丁○○
                丙○○
右抗告人因被告等毀損案件，不服臺灣臺東地方法院九十一年度自字第二十二號中華
民國九十二年三月二十日第一審裁定，提起抗告，本院裁定如左：
    主  文
原裁定關於甲○○、丁○○部分撤銷。
其餘抗告駁回。
    理  由
一、抗告意旨如附件抗告狀所載。
二、被告甲○○、丁○○部分
（一）按同一案件經檢察官依第二百二十八條規定開始偵查者，不得再行自訴；但告
      訴乃論之罪，經犯罪之直接被害人提起自訴者，不在此限；刑事訴訟法第三百
      三十二條定有明文。經查：本件抗告人即自訴人（以下稱自訴人）乙○○就被
      告甲○○、丁○○二人，於民國（下同）九十年三月二十四日涉犯毀棄損壞等
      罪之犯罪事實，業於九十年九月二十四日向臺灣高雄地方法院檢察署提出告訴
      ，並經檢察官開始偵查等情，此經本院調取臺灣高雄地方法院檢察署九十年度
      發查字第三六四九號卷宗核閱告訴狀上所載收狀日期（以英文打印）無訛（該
      案檢察官僅予簽結）。且依自訴人所訴情節，其係與被告等人發生擦撞，車輛
      受有損壞，自訴人自屬其所告訴毀棄損壞等罪之直接被害人。又刑法第三百五
      十四條之毀棄損壞罪須告訴乃論，同法第三百五十七條規定甚詳，依上開刑事
      訴訟法之規定，本件自訴人於告訴後再向原法院提起自訴，應屬適法。
（二）原法院以自訴人所訴被告甲○○、丁○○二人毀損犯罪事實係發生於九十年三
      月二十四日，且為自訴人所明知，自訴人卻遲於九十一年十一月二十八日始向
      臺灣臺東地方法院提起自訴，已逾六月告訴期間為由駁回自訴人此部分之自訴
      。然查自訴人於自訴前業於九十年九月二十四日對被告甲○○、丁○○二人提
      出告訴，已如前述，尚未逾告訴期間；是自訴人於合法告訴後，再提自訴，依
      前揭說明，並無不可。抗告意指據此指摘原判決不當，尚非無理由，自應將原
      裁定關於甲○○、丁○○毀損部分撤銷；另關於該被告二人強制及恐嚇部分，
      自訴人認與毀損部分為裁判上一罪關係，應併予撤銷，由原法院更為適法之處
      理。
三、被告丙○○部分
（一）按當事人遇有左列情形之一者，得聲請法官迴避：一：法官有前條情形而不自
      行迴避者。二、法官有前條以外情形，足認其執行職務有偏頗之虞者。又法官
      被聲請迴避者，除因急速處分或以第十八條第二款為理由者外，應即停止訴訟
      程序；刑事訴訟法第十八條、第二十二條分別定有明文。換言之，當事人如以
      刑事訴訟法第十八條第二款為理由聲請法官迴避，即無停止訴訟程序之必要。
      抗告意旨稱其已對原法院黃呈熹法官聲請迴避，尚未終結，即為本件裁定，侵
      害其權益云云。惟經本院調閱其所指聲請迴避案件（原法院九十二年度聲字第
      六十四號、本院九十二年抗字第二十一號），自訴人係以黃呈熹法官執行職務
      有偏頗之虞為由聲請迴避，有該案件裁定附卷可稽。揆諸前揭說明，法院即無
      停止訴訟程序之必要，原法院予以裁定自無不當。此部分抗告意旨所指，核無
      理由。
（二）另原法院以：訊之被告丙○○堅決否認有何前開自訴狀所指之犯行，辯稱：不
      知道事情之始末等語；而自訴人認丙○○涉有前開犯行，係以甲○○、丁○○
      所駕之肇事車輛為丙○○開設之寶斗棉被行所有，又丙○○與丁○○有親戚關
      係，其把鑰匙交給丁○○即故意授權毀損，並提出車輛逃逸路線圖、全美汽車
      人身意外傷害保險收據正聯、損失估計證明、及車輛照片等件資為論據。經查
      ，自訴人於本院調查時自陳：丙○○不在肇事車輛上等語；又依上開自訴人所
      據之理由及於本院調查時所陳（如上所述），均難遽認被告丙○○有何指使被
      告甲○○、丁○○對自訴人為毀損、強制或恐嚇之犯行。又自訴人自稱：已把
      所有證據提出等語，且查無任何積極證據足認被告丙○○等有何毀損、強制或
      恐嚇之犯行，自應認其犯罪嫌疑不足而有刑事訴訟法第二百五十二條第十款之
      情形，而裁定將此部分之自訴駁回。經核原裁定此部分，並無不當。抗告意旨
      謂被告丙○○事先與其餘被告有同謀之犯意云云；惟並無提出若何事證以實其
      說，其此部分抗告意旨亦無可採。
（三）綜上所述，抗告意旨就被告丙○○部分均無理由，應予駁回。
據上論斷，依刑事訴訟法第四百十三條、第四百十二條，裁定如主文。
中      華      民      國    九十二    年      六      月      五      日
                                    審判長法  官  吳鴻章
                                          法  官  黃永祥
                                          法  官  林德盛
右正本證明與原本無異。
本件不得再抗告。
                                    書記官    劉夢蕾
中      華      民      國    九十二    年      六      月      五      日


司法院資訊處製作；財團法人民間司法改革基金會備份。
